Inventaris van het archief van het Hoofdkantoor van de Rotterdamsche Bank NV en van hierbij gedeponeerde archieven, (1755) 1863-1964 (1985)
Nationaal Archief, Den Haag
- ARCHIEF VAN HET HOOFDKANTOOR, A.
  - Bedrijfsvoering, A.6.
    - Financiële administratie, A.6.6.
      - Boekhouding, A.6.6.3.
        - Subgrootboek van de bank te Amsterdam, 1912-1914; 853-854; 2 delen
          - 1912-1913 jun, 853
          - 1913 jul-1914 apr, 854
        - Grootboek binnenland [bank te Amsterdam], O-Z, 1913-1914; 844; 1 deel
        - Grootboek huizenbezit [bank te Amsterdam], 1913-1916; 845; 1 deel
        - Grootboek gebouw en inrichting van de bank te Amsterdam, 1921; 855; 1 deel
        - Staat van de geïncasseerde grootboekrente over de boekjaren 1914-1920, 1921; 1350; 1 stuk
        - Debet- en creditnota's giro, opgemaakt per Power, 1921 jan 11; 892; 1 band
          Zie ook rubriek A.6.4.3., inv. nr 514.
        - Debiteurenboek van de Centrale Boekhouding, 1922-1925; 877; 1 deel
        - Journaals, 1923-1930; 857-859; 2 delen en 1 katern
          De inv.nrs 857-858 gemerkt '5'.
          - 1923-1925 apr, 857
          - 1925 dec-1930 (Centrale Boekhouding), 858
          - 1926-1930 (katern), 859
        - Grootboek van de Centrale Boekhouding, 1923-1925, 1930, 1945, 1959-1965; 840-2692; 4 delen en 2 pakken
          - 1923 nov-1925 feb, 840
          - 1930, 841
          - 1945, 842
          - 1959-1961, 2691; pak
          - 1962-1964, 2692; pak
          - 1965, 2640
        - Nota voor S. Roet betreffende de administratie van inschrijvingen in het Grootboek voor de Nationale Werkelijke Schuld bij het kantoor Utrecht; met bijlage, 1926, 1930; 893; 1 omslag
        - Registers van diverse onkosten [bank te Amsterdam], 1926, 1940, 1945, 1948; 878-881; 4 delen
          - 1926, 878
          - 1940, 879
          - 1945, 880
          - 1948, 881
        - Grootboek vreemde valuta, 1920-1927; 1416-1417; 2 delen
          Kantoor onbekend.
          - 1920-1923, 1416
          - 1924-1927, 1417
        - Staten van de machinerekening, 1931-1937; 856; 1 omslag
        - Formulieren voor de financiële administratie, met toelichtingen. In het Duits, [1932]; 700; 1 omslag
        - Register van debiteuren en crediteuren, afkomstig van de Afdeling Controle Provinciale Centrale, 1938-1949; 2792; 1 pak
        - Circulaire van de Rotterdamsche Bankvereeniging aan haar cliënten met het verzoek om eerder verstrekte rekeninggegevens op te zenden, opdat de bank haar boeken kan reconstrueren na de vernietiging daarvan in mei 1940. In het Frans, 2629; 1 stuk
        - Halfjaarlijkse staten van de onderlinge renteverrekening tussen de banken te Amsterdam en Rotterdam, de Provinciale Centrale en tot en met medio 1949 de bijbank te 's-Gravenhage, 1940-1955; 860; 1 pak
        - Maandbalansen van de grootbanken, zijnde de Rotterdamsche Bank, de Amsterdamsche Bank/Incasso-Bank, De Twentsche Bank en de Nederlandsche Handel-Maatschappij. Incompleet, 1940-1956; 876; 1 pak
        - Maandelijkse totaalbalansen betreffende de provinciale kantoren, samengesteld uit de afzonderlijke maandbalansen. Incompleet, 1940-1957; 872; 1 pak
        - Maandstaten van de debiteurenrekening van de Haagse, Rotterdamse en provinciale bijkantoren, 1940-1957 jan; 873; 1 pak
        - Grootboek betreffende de posten belastingen, bouwfonds, inschrijving in het Grootboek, oorlogsschade aan kantoren en uitkeringsrekeningen; met bijlagen, 1940-1949, 1961-1964; 2649; 1 pak
        - Maandstaten, 1941-1942, 1951-1955, 1964; 863-864; 2 omslagen
          - 1941-1942, incompleet, 863
          - 1951-1955, 1964 feb-mei en jul-nov, 864
        - Rapport betreffende vergelijkende resultaten over 1942 van de kantoren te Utrecht en Tilburg, 1943; 875; 1 katern
        - Staten van dubieuze creditsaldi, rekening B, over de periode 1923-1930 van de provinciale en eigen kantoren, opgemaakt in 1944, 2644; 1 band
        - Staten van kassaldi van de bijkantoren; met bijlagen, 1944-1946; 891; 1 omslag
        - Staten van gegevens over de boekjaren 1949-1957 betreffende reserveringen voor dubieuze debiteuren van de banken te Rotterdam, 's-Gravenhage en Amsterdam en de stadsbijkantoren te Rotterdam en 's-Gravenhage, [1950]-1958; 1070; 1 pak
        - Staten van de resultaten van de Amsterdamse stadsbijkantoren, ingekomen bij de bank te Amsterdam, 1950-1959; 865-866; 1 pak en 1 omslag
          - 1950-1957, 865; pak
          - 1958-1959, 866
        - Onkostenboeken opgemaakt door de Afdeling Hoofdboekhouding [bank te Rotterdam], 1955-1961; 2693-2699; 7 pakken
          - 1955, 2693
          - 1956, 2694
          - 1957, 2695
          - 1958, 2696
          - 1959, 2697
          - 1960, 2698
          - 1961, 2699
        - Correspondentie betreffende de agioreserve, 1955-1964; 2613; 1 omslag
        - Registers van gemaakte onkosten door de proviciale, Rotterdamse en Haagse kantoren. Alfabetisch op naam van kantoor, 1956-1963; 882-890; 9 delen
          - 1956, 882
          - 1957, 883
          - 1958, 884
          - 1959, 885
          - 1960, 886
          - 1961 1e halfjaar, 887
          - 1961 2e halfjaar, 888
          - 1962, 889
          - 1963, 890
        - Stukken betreffende dubieuze debiteuren, boekjaren 1958-1964, 1958-1966; 2626; 1 pak
        - De boekhouding van een kantoor in de provincie. Handleiding betreffende de werkzaamheden van de Afdeling Boekhouding en de daarbij gebruikte formulieren, [1960]; 2144; 1 katern
        - Maandbalansen en specificatiestaten betreffende de provisie, interest en onkosten van de [Amsterdamse] stadsbijkantoren, 1961; 867; 1 pak
        - Stukken betreffende de verkoop van Amatex, deelneming van Nationale Handelsbank-dochter IBT, alsmede van IBT-kleindochter Aparak, 1961-1962; 2647; 1 omslag
        - Stukken betreffende de administratieve afwikkeling van de verwisseling van de aandelen Nationale Handelsbank, 1961-1963; 2645; 1 pak
        - Maandbalansen van de Nationale Handelsbank; met bijlagen. Incompleet, 1962-1963; 874; 1 omslag
        - Maandbalansen van enkele bijkantoren; met bijlagen, 1963; 868-871; 1 pak en 3 omslagen
          - Delfshaven en Mathenesserweg, 868; pak
          - Schiedam, 869
          - Soest, 870
          - Steenbergen, 871
        - Stukken betreffende de over 1962 en 1963 aan de Nationale Handelsbank doorberekende kosten, 1963-1964; 2672; 1 omslag
        - Notitie van D.J. Koelhof betreffende de boeking van de onkosten wegens nieuwbouw en verbouwingen van het vakantieoord Hoogwolde, 1964; 2670; 1 stuk
        - Financiële en andere gegevens, deels vergelijkende gegevens van de Rotterdamsche en de Amsterdamsche Bank, bijeengebracht in verband met de fusie, 1964; 2630; 1 omslag
    - Kredietbedrijf, A.6.7.
      - Kredietverlening, A.6.7.1.
        - Algemeen, A.6.7.1.1.
          - Register van aantekeningen [van een van de kredietafdelingen] van diverse aard, circa 1940-1951; 2799; 1 deel
          - Bijlagen bij de [directie]vergaderingen van de banken te Rotterdam en Amsterdam betreffende het toestaan van kredieten. Genummerd, 1940-1957; 895-905; 1 pak, 1 band en 9 omslagen
            - 1940 -1946 jan [1-50], 895; pak
            - 1946 feb-1947 [51-70], 896
            - 1948 [71-81], 897
            - 1949 [82-92], 898
            - 1950 [94-102], 899
            - 1951 [103-111] (band), 900
            - 1952-1953 [112-127], 901
            - 1954 [128-138], 902
            - 1955 [139-148], 903
            - 1956 [149-158], 904
            - 1957 [159-168], 905
          - Vergaderstukken voor de bijeenkomsten van het [krediet]comité, 1959-1964; 2455-2474; 20 pakken
            De dossiers zijn vermoedelijk afkomstig van G.P. Kortenhorst, hoofd van de Provinciale Centrale.
            - 1959, 2455
            - 1960 jan-jun, 2456
            - 1960 jul-okt, 2457
            - 1960 nov-dec, 2458
            - 1961 jan-mrt, 2459
            - 1961 apr-jun, 2460
            - 1961 aug-okt, 2461
            - 1961 nov-dec, 2462
            - 1962 jan-feb, 2463
            - 1962 mrt-mei, 2464
            - 1962 jun-aug, 2465
            - 1962 nov-dec, 2466
            - 1963 jan-mrt, 2467
            - 1963 mrt-apr, 2468
            - 1963 jun-sep, 2469
            - 1963 okt-dec, 2470
            - 1964 jan-mrt, 2471
            - 1964 apr-jun, 2472
            - 1964 aug-sep, 2473
            - 1964 okt-dec, 2474
          - Samenvattende verslagen van de vergaderingen van het [krediet]comité, 1963-1964 jun; 2690; 1 omslag
            Zie inv.nrs 2467-2472 in deze rubriek.
          - Maandelijkse lijsten van verleende miljoenenkredieten, opgemaakt voor het Bureau Controle Credietinstellingen van De Nederlandsche Bank. Kladversies, met enige tussengevoegde correspondentie, 1948-1955 aug; 986
          - Correspondentie van H.L. Woltersom betreffende goedkeuring van kredieten, 1952-1959; 906-909; 4 pakken
            - 1952-1954, 906
            - 1955-1956, 907
            - 1957-1958 jun, 908
            - 1958 jul-1959, 909
          - Stukken betreffende het overleg met de De Nederlandsche Bank en de Nederlandse Bankiersvereniging over de financiering van afbetalingskrediet door handelsbanken, 1955-1956; 911
          - Formulieren voor opgave aan De Nederlandsche Bank van de saldo's van de grote kredieten, met uitzondering van daggeldleningen, (model IV), vanaf november 1961 met opgaven van wijziging c.q. intrekking (model III). Kladversies, 1955-1963; ---
            Zie inv.nrs 987-988.
          - Staten van kredieten met een limiet van ƒ 3.000.000,- of hoger verstrekt door de bank te Amsterdam, de bank te Rotterdam en de Provinciale Centrale, opgemaakt voor de directie, 1964; 910; 1 omslag
        - Bank te Rotterdam, A.6.7.1.2.
          - Kredietdossiers, 1898, 1911, 1916-1973; 929-2531; 178 pakken en omslagen
            - Aannemingsbedrijf G. van der Welle te Rotterdam 1946-1964, 2315
            - Albrecht, Müller Pearse & Co te Bremen 1920, 1925, 1933-1941, 1954-1965, 2372
            - Alpina Scheepvaart Maatschappij NV te Rotterdam 1928-1964, 2289
            - Anderson, Clayton & Co te Houston 1939-1964, 2352
            - Andresens Bank AS te Oslo 1933-1937, 1956, 1962-1963, 2418
            - Assurantiekantoor Vink te Rotterdam 1955-1968, 2380
            - Assurantie Maatschappij De Zeven Provinciën NV te 's-Gravenhage 1947-1965, 2305
            - P.L. van den Ban, handelaar in bouwmaterialen, vanaf 1966 Van den Ban Industrie- en Handelmaatschappij NV te Rotterdam 1956-1970, 2318
            - Banca Commerciale Italiana te Genua 1957-1963, 2416
            - Banca Popolare di Novara te Novara/Genua 1951-1962, 2420
            - Banco Italiano del Uruguay te Buenos Aires 1957-1961, 2425
            - Banque de Bruxelles SA te Antwerpen 1931-1964, 2411
            - Banque Belge d'Afrique te Leopoldville 1960, 2428
            - Banque Commerciale de Paris te Parijs 1953-1960, 2429
            - Banque d'Anvers/Bank van Antwerpen SA te Antwerpen 1933-1962, 2432
            - Banque de Caire de Caïro 1960-1963, 2423
            - Banque de la Société Générale de Belgique SA te Gent 1952-1964, 2422
            - Banque G. & C. Kreglinger te Antwerpen 1961, 2426
            - Bazeler Rijnvaart Maatschappij NV te Rotterdam 1946, 1953-1966, 2351
            - Beckmann & Jörgensen NV te Rotterdam 1952-1966, 2333
            - Van Bennekum's Havenbedrijf NV te Rotterdam 1960-1965, 2322
            - Van den Bergh's Stoomschoenfabriek NV te 's-Hertogenbosch 1916-1917, 929
            - Firma Bernard Fontein te Rotterdam 1946-1960, 2397
            - Bewakingsdienst A. de Jonge NV te Rotterdam 1961-1969, 2303
            - Boter-, Spek-, en Vleeschwarenhandel J.A. van Walsum NV, per 1957 J.A. van Walsum NV te Rotterdam, alsmede de NV Nederlandsche Slachtproductenhandel J.A. van Walsum te Rotterdam: correspondentie 1933-1952, 2436
            - Boter-, Spek-, en Vleeschwarenhandel J.A. van Walsum NV, per 1957 J.A. van Walsum NV te Rotterdam, alsmede de NV Nederlandsche Slachtproductenhandel J.A. van Walsum te Rotterdam: correspondentie 1953-1966, 2437
            - Boter-, Spek-, en Vleeschwarenhandel J.A. van Walsum NV, per 1957 J.A. van Walsum NV te Rotterdam, alsmede de NV Nederlandsche Slachtproductenhandel J.A. van Walsum te Rotterdam: balansen en accountantsrapporten 1942-1970, 2439
            - Boter-, Spek-, en Vleeschwarenhandel J.A. van Walsum NV, per 1957 J.A. van Walsum NV te Rotterdam, alsmede de NV Nederlandsche Slachtproductenhandel J.A. van Walsum te Rotterdam: kopiegaranties 1937-1964, 2438
            - Bouwmaterialenhandel Van Doorne & Co NV te Rotterdam 1934-1967, 2283
            - Bremer Landesbank te Bremen 1954-1962, 2431
            - C. van der Burg & Zonen, Stoomkuiperij en Kistenfabriek te Vlaardingen 1938-1964, 2297
            - Bureau Willemsen NV te Rotterdam 1961-1966, 2304
            - Caisse Industrielle d'Assurance Mutuelle te Parijs 1938-1962, 2332
            - Chase Manhattan Bank te New York 1922-1960, 2412
            - Commerzbank AG (v/h Bankverein Westdeutschlands AG) te Düsseldorf 1949-1964, 2440
            - Commerzbank AG (v/h Commerz- und Disconto-Bank AG) te Hamburg 1949-1964, 2430
            - Compagnie Néerlandaise de l'Azote SA, vanaf 1964 Nederlandse Stikstof Maatschappij NV te Brussel 1956-1966, 2381
            - Constructiewerkplaatsen en Machinefabriek Braat NV te Rotterdam 1960-1965, 2309
            - Continental-Columbian Carbon Nederland NV te Spijkenisse 1958-1965, 2324
            - Firma Controlebedrijf Warijco te Rotterdam 1963-1966, 2389
            - Corns. van Nes NV (v/h Vlasserij Corns. van Nes NV) te Rijsoord 1932-1964, 2361
            - Crédit du Nord te Lille 1960-1961, 2424
            - Dammers & van der Heide & Co (Agenturen) NV te Rotterdam 1962-1964, 2365
            - D'Blaauwe Molen NV te Rotterdam 1935-1966, 2342
            - Devon Erts Maatschappij te Rotterdam, lening van maximaal ƒ 6.000.000,- door een consortium onder leiding van de Rotterdamsche Bankvereeniging onder borgstelling van Fried. Krupp AG te Essen 1923-1924, 2516
            - C.J.H.J. van Dun te Rotterdam 1917, 931
            - C.H. Eckhart's Meubelfabriek CV te Rotterdam 1941-1967, 2341
            - Edmund Nuttall, Sons & Co te Londen 1946-1954, 935
            - Eerste Rotterdamsch Tuindorp NV te Rotterdam 1919-1945, 2295
            - Electro Technisch Installatiebedrijf & Handelsbureau v/h P. Batenburg te Rotterdam 1919, 1939-1964, 2363
            - A. de Jong Technisch Handelsbureau NV te Rotterdam 1945-1967, 2355
            - Fabriek van Behangselpapier Gebr. Sanders NV te Rotterdam: correspondentie, stukken 1948-1966, 2357
            - Fabriek van Behangselpapier Gebr. Sanders NV te Rotterdam: jaarstukken 1948-1955, 2358
            - Fabriek van Behangselpapier Gebr. Sanders NV te Rotterdam: accountantsrapporten 1956-1959, 2434
            - Fabriek van Behangselpapier Gebr. Sanders NV te Rotterdam: accountantsrapporten 1960-1964, 2435
            - Fabriek van Behangselpapier Gebr. Sanders NV te Rotterdam: jaarstukken 1965-1969, 2359
            - Feldmühle AG (v/h Feldmühle Papier- und Zellstoffwerke AG) te Düsseldorf 1960-1966, 2362
            - Felix Muskens' Handelsonderneming NV te Rotterdam, (tot circa 1948 Felix Muskens' Papiergroothandel NV) 1942-1965, 2286
            - Fellesbanken A/S te Oslo 1931-1959, 2413
            - Financieringsinstituut Mundus-Eurocredit NV te Rotterdam 1962-1966, 2405
            - Firma Gebroeders Loos te Rotterdam 1948-1957, 1973, 2334
            - General Motors Acceptance Corporation (Nederland) NV te Rotterdam 1932-1969, 2386
            - General Motors Continental SA, Netherlands Branche te Rotterdam 1934-1965, 2396
            - Handelmaatschappij Blessing-Etra NV te Rotterdam 1951, 1959-1966, 2375
            - Handelsveem NV te Rotterdam 1932, 1946-1965, 2337
            - Van Hattum & Blankevoort NV te Beverwijk 1950-1965, 2338
            - Van Hattum & Blankevoort NV te Beverwijk; baggerproject Escravos Bar (Nigeria) 1963-1967, 2373
            - Van Hattum & Blankevoort NV te Beverwijk; project wegaanleg van Gusau naar Sokoto (Nigeria) 1962-1967, 2374
            - Handelsvereniging Overzee (HAVERO) NV te Rotterdam 1930-1967, 2376
            - Firma G.J. Heetman, diamantair en juwelier te Rotterdam 1958-1964, 2392
            - Helsingfors Aktiebank te Helsinki 1931-1963, 2421
            - Henri van den Bergh's Kolenmaatschappij NV te Rotterdam 1934-1965, 2349
            - Firma B. Kurpershoek & Zonen, groothandel, im- en export van fijnere smeeroliën en vetten van de petroleumindustrie te Rotterdam, vanaf 1964 Usoco NV te Rotterdam 1917, 1937-1965, 2314
            - Firma Mak's Aannemingsbedrijf te Rotterdam 1941-1965, 2291
            - Garage en Transportbedrijf J. Vermeer/Automobiel- en Transportbedrijf Vermeer NV te Rotterdam 1959-1969, 2367
            - Gebrs. Jansen NV, fruit- en groentenhandel te Rotterdam 1945-1966, 2345
            - Gebrs. C.A. & P. de Zeeuw NV, Groothandel- en Kleinhandel in zuivelproducten te Rotterdam 1957-1964, 2307
            - Handelmaatschappij Mundus NV te Rotterdam 1956-1966, 2331
            - Holland-Amerika Lijn NV te Rotterdam 1932-1968, 2299
            - Holland-Bolinder Technisch Bureau NV te Rotterdam 1944-1964, 2321
            - G. Hoogendam NV, agentuur in zuivelproducten en handel in melkpoeder te Barendrecht 1949-1966, 2285
            - Im- & Export Maatschappij Polak & Co NV te Rotterdam 1947, 1950-1965, 2344
            - Internationale Contrôle Maatschappij (Société Générale de Surveillance General Superintendence Company) te Rotterdam 1920, 1928, 1931-1964, 2288
            - Van Kekem & Heusdens NV te Rotterdam 1939-1968, 2293
            - Kjoebenhavns Handelsbank te Kopenhagen 1933-1943, 1958-1962, 2417
            - H. Klapwijk's Haven- en Transportbedrijf te Rotterdam 1947-1964, 2287
            - Koninklijke Maatschappij De Schelde NV te Vlissingen: correspondentie 1939-1966, 2393
            - Koninklijke Maatschappij De Schelde NV te Vlissingen: overige stukken 1930-1966, 2394
            - Koolhoven Vliegtuigen NV te Rotterdam 1938-1941, 2296
            - Kruwal NV, per 1956 Stuwadoors Maatschappij Kruwal NV te Rotterdam 1956-1960, 2407
            - Firma Leonard Jacobson & Zonen te Rotterdam 1945-1965, 2371
            - Les Consignataires Réunies SA, succursale Rotterdam 1956-1957, 2398
            - Levie de Swaan, jutezakkenhandel te Rotterdam 1952-1966, 2302
            - Limburgs Bevrachtingskantoor te Rotterdam 1952-1964, 2369
            - Lucas van Gent, scheepsbevrachter te Zwijndrecht 1957-1965, 2383
            - Maastunnel NV te Rotterdam 1930, 1935-1940, 2294
            - Maatschappij Nutricia NV, per 12 december 1949 Nutricia NV te Zoetermeer 1921, 1924, 1927, 1930-1964, 2325
            - Maatschappij Vrachtvaart NV te Rotterdam 1939-1965, 2354
            - Machinefabriek Hensen NV te Rotterdam: correspondentie en documenten 1931, 1939-1966, 2408
            - Machinefabriek Hensen NV te Rotterdam: overige stukken 1939-1969, 2409
            - Mennens & Co's Handel Maatschappij NV te Rotterdam 1941-1965, 2347
            - Metaalhandel & Sloopwerken H.P. Heuvelman NV te Krimpen aan den IJssel 1959-1968, 2284
            - Metaalhandel en Sloopwerken Heuvelman Ooltgensplaat NV te Ooltgensplaat 1960-1964, 2404
            - Motorsleepbootonderneming Adriana NV te Rotterdam 1949-1966, 2382
            - Nationale Levensverzekering Bank NV te Rotterdam, 2364
            - Nederlandsche Particuliere Rijnvaart Centrale te Rotterdam 1951-1961, 2301
            - Nederlandsche Rijnvaartvereeniging NV te Rotterdam 1928-1961, 2335
            - Netherlands Sun Oil Company NV te Rotterdam 1945-1964, 2378
            - Newcastle Kolen Maatschappij NV te Rotterdam 1946-1965, 2402
            - Nidera Handelscompagnie te Rotterdam 1957-1963, 2403
            - Van Nievelt, Goudriaan & Co's Stoomvaart Maatschappij NV te Rotterdam 1931-1968, 2292
            - Oberschlesische Kokswerke & Chemische Fabriken AG te Berlijn, akten betreffende een lening door de Rotterdamsche Bankvereeniging van 5.000.000,- goudmark 1924, 2531
            - ORG Vervuurts Banking Corporation Ltd te Paramaribo 1956-1957, 2406
            - Panopa Verkehrs GmbH, agentuur Rotterdam 1964, 2317
            - Peninsular Naval Stores Company te Jacksonville, met overschrijving van delen van het krediet op de rekening van de NV Credietvereniging voor den Handel in Petroleumprodukten te Rotterdam 1929-1930, 932
            - Philips' Gloeilampenfabrieken NV te Eindhoven 1937-1956, 2366
            - Phs. van Ommeren NV te Rotterdam 1922, 1933-1967, 2328
            - Producten Im- en Export CV te Rotterdam 1947-1965, 2300
            - Quaker Oats Graanproducten NV te Rotterdam 1935-1970, 2319
            - Reederij voorheen J.H. Koenigsfeld te Rotterdam 1928-1963, 2298
            - Firma Robbert P.A. Diepenbrock, import en groothandel in verduurzaamd fruit te Rotterdam 1960-1967, 2320
            - Firma Roersch & Co, tobacco marketing company te Rotterdam 1963-1965, 2316
            - Röntgen Technische Dienst NV te Rotterdam 1937, 1945, 1955-1965, 2311
            - Rotterdamsch Rijnvaart Bedrijf NV te Rotterdam 1947-1965, 2343
            - Rotterdamsche Scheepshypotheekbank NV te Rotterdam 1932-1964, 2377
            - Rotterdams Tankautotransport NV te Rotterdam 1961-1966, 2385
            - Saarländische Mälzerei-Gesellschaft mbH te Homburg/Saar 1930, 933
            - Scheepswerf v/h Firma Gebr. Geleijns te Rotterdam 1956-1964, 2379
            - Scheepswerven Piet Hein NV te Bolnes 1940-1964, 2310
            - Scheepvaart en Steenkolen Maatschappij NV te Rotterdam 1898, 1921, 1926-1966, 2388
            - Scheepvaart Maatschappij Broekman Motorships NV te Rotterdam 1960-1966, 2346
            - Schiffahrt- und Kohlen-Gesellschaft mbH te Mannheim 1962-1965, 2306
            - Schleswig-Holsteinische Westbank te Hamburg-Altona 1953-1963, 2419
            - Schweizerische Hypothekenbank te Zürich 1960-1961, 2427
            - Selecta Verzekering en Herverzekering Maatschappij NV te Rotterdam 1963-1966, 2340
            - Simca (Nederland) NV te Rotterdam 1959-1965, 2360
            - P. Solleveld's Handelmaatschappij NV te Rotterdam 1926-1965, 2395
            - Spedico NV, expeditie & transportbedrijf te Rotterdam 1930-1964, 2350
            - Firma H. Stephan, groothandel in haarden, kachels, fornuizen en centrifuges te te Rotterdam 1950-1966, 2387
            - Swift & Company Inc te Chicago 1925-1940, 2399
            - Thomsen's Havenbedrijf NV te Rotterdam 1932-1966, 2313
            - Thomsen's Verenigde Bedrijven NV te Rotterdam 1963-1966, 2312
            - A.R. Touwslager, reder te Rotterdam 1957-1966, 2368
            - Transatlantica Transport Maatschappij NV te Rotterdam 1940-1959, 2329
            - Transport- en Handelmaatschappij D. Lijnzaad NV te Rotterdam 1947-1964, 2330
            - Transportmaatschappij Binneveld & Schellen NV te Rotterdam 1911, 1920, 1928, 1930-1967, 2356
            - Unilever NV te Rotterdam: correspondentie 1950-1966, 2390
            - Unilever NV te Rotterdam: overige stukken 1935-1970, 2391
            - Union de Banques Suisses te Genève 1951-1965, 2415
            - Vacuum Olie Maatschappij NV, vanaf 1955 Mobil Oil Nederland NV te Rotterdam 1911, 1931-1966, 2370
            - Van Velzen's Katoen Maatschappij CV te Rotterdam 1950-1965, 2353
            - Vereenigde Glasfabrieken (United Glassworks) NV te Schiedam 1935-1966, 2290
            - Vereenigde Tankreederij NV te Rotterdam 1951-1965, 2308
            - Verf-, Vernis- en Oliefabrieken Veveo te Schiedam 1930-1963, 2401
            - Verolme Concern te Rotterdam: gespreksverslagen, notities en algemene correspondentie 1960-1965 jun, 2441